# 划拨土地是否可以作为无形资产?陈老师

提问人：我爱会计人 时间：2010-09-13 15:05:20
90 年代中期国有企业的清产核资中，为了“显化”国有资产，将国有企业无偿占用的划拨土地经评估后，根据当时的财工字[1995]108号等文件的规定借记“固定资产”，贷记“资本公积”（作为国家投资）的土地。这部分土地不计提折旧。请问根据 38 号准则应用指南，这部分土地价值是否需要调整到无形资产？

回答人：chenyiwei
回复 楼主 我爱会计人 的帖子这部分土地在执行新准则后，如果继续保留划拨的，则无需调整到无形资产，应当继续保留在固定资产中，并根据固定资产准则的规定，继续采用不计提折旧的会计政策。

回答人：chenyiwei
回复 报纸 wsdcr830960 的帖子划拨土地的情况比较特殊。由于能够以划拨方式使用土地的仅限于少数国有企业，所以划拨土地是归属于政府补助还是作为政府资本性投入，本身就是一个界限很不清晰的问题。个人理解是作为资本性投入的可能性更大。同时，由于划拨土地的公允价值无法确定，因此无偿取得划拨土地时，还是延用过去的处理方式，不作账务处理较妥。